臺灣桃園地方法院刑事判決　　　　　　　94年度訴緝字第38號
公　訴　人　臺灣桃園地方法院檢察署檢察官
被　　　告　丙○○原名許宏傑.
指定辯護人　本院公設辯護人戊○○
上列被告因偽造有價證券等案件，經檢察官提起公訴（91年度偵
字第13549 號），本院判決如下：
    主  文
丙○○連續意圖供行使之用，而偽造有價證券，處有期徒刑貳年
，緩刑肆年。
扣案如附表編號1至5所示偽造之本票伍紙、未扣案偽造之「己○○」、「甲○○」、「丁○○」、「乙○○」、「游準」、「
周德進」印章各壹枚、扣案之如附表編號1至5所示偽造「己○○
」之署名共柒枚、印文共貳拾伍枚；偽造「周德進」之署名共
枚、印文共拾玖枚；偽造「甲○○」之署名共拾枚、印文共肆拾
柒枚；偽造「丁○○」之署名共拾枚、印文共肆拾捌枚；偽造「
乙○○」之署名共拾枚、印文共肆拾枚；偽造「游準」之署
名共拾枚、印文共肆拾肆枚，均沒收。
    事  實
一、丙○○（原名許宏傑）原係日盛國際商業銀行新竹分行（下
    稱日盛銀行）之消費金融專員，經辦招覽客戶及申辦小額信
    用貸款等業務。因經管小額貸款業務而知悉己○○、甲○○
    、丁○○、乙○○、游準等人，分別於90年12月27日、同
    年月19日、同年月31日，填寫「寶島商業銀行小額貸款申請
    書」申辦小額消費性貸款，並均提供其等國民身分證影本、
    薪資單等資料予日盛銀行（當時為寶島銀行），嗣因故均不
    願辦理借貸，竟基於行使偽造私文書、偽造有價證券及詐欺
    取財之概括犯意，於知悉上情後某日，委託某不知情印章店
    刻印人員偽刻「己○○」、「甲○○」、「丁○○」、「乙○○」、「游準」、「周德進」等人之印章各1枚後，再
    連續於如附表所示之時間，援用前開己○○等五人之小額貸
    款申請書（原申請書即已填載分由周德進、丁○○、甲○○
    、游準、乙○○為其等申辦小額貸款之連帶保證人），並
    偽造己○○、甲○○、丁○○、乙○○、游準、周德進等
    人之署名及印文於「消費性貸款約定書」、供擔保用之「本
    票」、「授權書」、開戶用之「日盛國際商業銀行存款帳戶
    及信託帳戶相關業務往來申請書」上，再持之向日盛銀行新
    竹分行聲請冒貸款而行使之，使日盛銀行新竹分行承辦人員
    陷於錯誤，誤以為確係客戶己○○、甲○○、丁○○、乙○○、游準等人申請小額借款，並認其等均合於申貸條件，
    而如數撥款至丙○○冒名申請開戶而持有之己○○等五人在
    該行所設立之活期存款帳戶內（偽造之文書、有價證券、及
    冒貸之金額均詳如附表所示），均足生損害於日盛銀行新竹
    分行及己○○、甲○○、丁○○、乙○○、游準、周德進
    本人。丙○○並陸續提領上開各款項供己花用，總計冒貸新
    台幣（下同）366 萬元。嗣丙○○事後因覺良心不安，在未
    被有偵查犯罪職權之機關或公務員發覺其為犯人前，於91年
    5月9日先具狀向台灣桃園地方法院檢察署自白上開犯行，並
    於同年 5月24日該署檢察署檢察官訊問時當庭自首犯罪，而
    不逃避接受裁判。
二、案經丙○○向臺灣桃園地方法院檢察署檢察官自首，經該署
    檢察官偵查起訴。
    理  由
一、右揭犯罪事實，迭據被告丙○○於偵、審中均坦認不諱（見
    91年度他字第1139號卷第8至10頁、41頁、本院卷附94年2月
    25日訊問筆錄、同年3月8日準備程序筆錄、4月12日 審判筆
    錄），核與證人即被害人甲○○、丁○○、乙○○及證人陳
    文田於偵查中指證之情節相符（見91年度他字第1139號卷第
    31至34頁），且被告丙○○於本院審理時就前述被告以外之
    人於審判外陳述之證據能力均不爭執，依刑事訴訟法第159
    條之5 之規定，各該傳聞供述自均有證據能力。此外，並有
    己○○等5人原申辦填寫之小額貸款申請書資料5份、被告偽
    造己○○等5 人之消費性貸款約定書、供擔保用之本票、授
    權書、日盛國際商業銀行存款帳戶及信託帳戶相關業務往來
    申請書共5份、己○○等5人之日盛銀行活期存款存摺帳戶明
    細表影本共5 份在卷可據，堪認被告自白與事實相符，胥值
    採信。綜述，本件事證明確，被告犯行洵堪認定，應依法論
    科。
二、核被告丙○○偽造己○○、甲○○、丁○○、乙○○、游
　　準、周德進等人之印章、署名及印文，據以偽造消費性貸款
　　約定書、授權書、日盛國際商業銀行存款帳戶及信託帳戶相
　　關業務往來申請書並行使之行為，係犯刑法第216條、第210
    條之行使偽造私文書罪；其據以偽造本票之行為，係犯刑法
    第201條第1項之偽造有價證券罪；其行使偽造私文書及有價
    證券，使日盛銀行陷於錯誤以取得貸款之行為，另犯刑法第
    339條第1項之詐欺取財罪。被告偽造己○○、甲○○、丁○○、乙○○、游準、周德進之印章、署名及印文之行為，
    為偽造私文書、偽造有價證券之部分行為；其行使偽造有價
    證券之低度行為，應為偽造有價證券之高度行為所吸收；偽
    造私文書之低度行為，應為行使偽造私文書之高度行為所吸
    收，均不另論罪。被告利用不知情之刻印店人員偽造己○○
    、甲○○、丁○○、乙○○、游準、周德進之印章各1枚
    ，為間接正犯。又其先後多次偽造有價證券、多次行使偽造
    私文書及多次詐欺取財之犯行，各均時間緊接，復分別所犯
    構成要件相同之罪名，顯係各基於概括犯意反覆為之，各應
    依刑法第56條連續犯之規定以連續犯一罪論，並各加重其刑
    。被告所犯上開連續偽造有價證券、連續行使偽造私文書及
    連續詐欺取財等罪間，有方法結果之牽連關係，應從一重之
    連續偽造有價證券罪處斷。查被告丙○○犯前開犯行後，在
    偵查犯罪職權之機關或公務員發覺其為犯人前，即主動於91
    年5月9日具狀向台灣桃園地方法院檢察署自白上開犯行，並
    於同年5月24日該署檢察官訊問時當庭自首犯罪，而不逃避
    接受裁判，業據被告供陳甚明，並有被告具名之自首狀及台
    灣桃園地方法院檢察署91年 5月24日訊問筆錄附於偵查卷中
    可稽，為對未發覺之犯罪自首而接受裁判，應依刑法第62條
    前段規定減輕其刑。爰審酌被告丙○○身為銀行消費金融專
    員，應忠於職守，恪遵法令及銀行內部各項規定，僅為一己
    私利即利用職務上之機會，牟取個人不法利益，偽造客戶之
    印章、署押以辦理貸款，先後總數金額達366萬元，破壞金
    融交易秩序，影響銀行信譽，破壞社會善良風俗，及其智識
    程度、犯罪之動機、目的、手段，犯後自首犯罪，並陸續結
    清銀行貸款（有日盛銀行函在卷可考）、並未實質損及被害
    人財產，犯後坦承犯行，態度良好等一切情狀，量處如主文
    所示之刑。末查，被告前未曾受有期徒刑以上刑之宣告，有
    卷附台灣高等法院被告前案紀錄表可按，因一時失慮而犯罪
    ，犯後在未有偵查犯罪職權之機關或公務員發覺其為犯人前
    ，主動向地檢署自首犯罪，且已陸續向銀行結清前開冒貸之
    金額，有日盛國際商業銀行94年3月21日日盛銀新竹字第
    940068號函附卷可稽，足見其犯罪後悔意甚殷，經此起訴審
    判，當知所警惕，信無再犯之虞，本院認所宣告之刑以暫不
    執行為適當，爰併諭知緩刑4年，以啟自新。
三、扣案如附表編號1至5所示偽造之本票共5紙，屬偽造之有價
    證券，應依刑法第205條規定宣告沒收。又偽造之「「己○○」、「甲○○」、「丁○○」、「乙○○」、「游準」
    、「周德進」印章各1枚，雖未扣案，惟並無證據證明業已
    滅失，及扣案如附表編號1至5所示偽造「己○○」之署名共
    7枚、印文共25枚；偽造「周德進」之署名共3枚、印文共19
    枚；偽造「甲○○」之署名共10枚、印文共47枚；偽造「丁○○」之署名共10枚、印文共48枚；偽造「乙○○」之署名
    共10枚、印文共43枚；偽造「游準」之署名共10枚、印文
    共44枚（以上不含附表編號1至5內所示偽造本票之署名及印
    文），依刑法第219條之規定，不問屬於犯人與否均應宣告
    沒收之。至附表編號1至5號所示偽造之本票上共同發票人「
    己○○」、「周德進」、「甲○○」、「丁○○」、「乙○○」、「游準」之署名及印文，因本票既已沒收，爰均不
    另為沒收之諭知。及如附表編號1至5所示之「消費性貸款約
    定書」、「授權書」、「日盛國際商業銀行存款帳戶及信託
    帳戶相關業務往來申請書」，雖係供被告犯罪所用之物，惟
    於被告提出於日盛銀行新竹分行申辦貸款時，已為該銀行所
    有，亦不予宣告沒收。
據上論斷，應依刑事訴訟法第299 條第1 項前段，刑法第56條、
第201 條第1 項、第216 條、第210 條、第339 條第1 項、第55
條、第62條前段、第74條第1款、第205條、第219 條，罰金罰鍰
提高標準條例第1條前段，判決如主文。
本案經檢察官徐則賢到庭執行職務。
中　　華　　民　　國　　94　　年　　4 　　月　　26　　日
                  臺灣桃園地方法院刑事第七庭
                      審判長法  官  孫惠琳
                            法  官  賴淑美
                            法  官  林惠霞
上正本證明與原本無異。
如不服本判決應於收受送達後10日內向本院提出上訴書狀，未附
理由時應於提起上訴後10日內向本院補具上訴理由書狀。
                            書記官　陳恩如
中　　華　　民　　國　　94　　年　　4 　　月　　26　　日
附表：
┌──┬────┬───────────────────┐
│編號│犯罪時間│被告偽造文書、有價證券及冒貸金額（新台│
│    │        │幣）情形                              │
├──┼────┼───────────────────┤
│１  │91.3.8  │1.在消費性貸款約定書上偽造借款人「彭力│
│    │        │  俊」署名3 枚、印文19枚；偽造連帶保證│
│    │        │  人「周德進」署名2枚、印文18枚。     │
│    │        │2.在發票日93年3月8日本票上偽造共同發票│
│    │        │  人「己○○」、「周德進」署名各1枚、 │
│    │        │  印文各5枚（含騎縫章處印文1枚）。    │
│    │        │3.在授權書上偽造「己○○」、「周德進」│
│    │        │  署名各1枚、印文各1枚。              │
│    │        │4.在日盛國際商業銀行存款帳戶及信託帳戶│
│    │        │  相關業務往來申請書上偽造「己○○」署│
│    │        │  名3枚、印文5枚。                    │
│    │        │5.冒貸金額50萬元。                    │
├──┼────┼───────────────────┤
│２  │91.3.12 │1.在消費性貸款約定書上偽造借款人「林英│
│    │        │  權」署名3 枚、印文21枚；偽造連帶保證│
│    │        │  人「丁○○」署名2枚、印文21枚。     │
│    │        │2.在發票日93.3.21 之本票上偽造共同發票│
│    │        │  人「甲○○」、「丁○○」署名各1枚、 │
│    │        │  印文各4枚（含騎縫章處印文1枚）。    │
│    │        │3.在授權書上偽造「甲○○」、「丁○○」│
│    │        │  署名各1枚、印文各1枚。              │
│    │        │4.在日盛國際商業銀行存款帳戶及信託帳戶│
│    │        │  相關業務往來申請書上偽造「甲○○」署│
│    │        │  名3枚、印文3枚。                    │
│    │        │5.冒貸金額70萬元。                    │
├──┼────┼───────────────────┤
│３  │91.3.12 │1.在消費性貸款約定書上偽造借款人「陳志│
│    │        │  剛」署名3 枚、印文22枚；偽造連帶保證│
│    │        │  人「甲○○」署名2枚、印文21枚。     │
│    │        │2.在發票日93.3.12 之本票上偽造共同發票│
│    │        │  人「丁○○」署名1枚、印文5枚；偽造「│
│    │        │  甲○○」署名1枚、印文4枚（印文均含騎│
│    │        │  縫章處之印文1枚）。                 │
│    │        │3.在授權書上偽造「丁○○」、「甲○○」│
│    │        │  署名各1枚、印文各1枚。              │
│    │        │4.在日盛國際商業銀行存款帳戶及信託帳戶│
│    │        │  相關業務往來申請書上偽造「丁○○」署│
│    │        │  名3枚、印文3枚。                    │
│    │        │5.冒貸金額60萬元。                    │
├──┼────┼───────────────────┤
│４  │91.3.13 │1.在消費性貸款約定書上偽造借款人「張慎│
│    │        │  之」署名3 枚、印文19枚；偽造連帶保證│
│    │        │  人「游準」署名2枚、印文19枚。     │
│    │        │2.在發票日93.3.13 之本票上偽造共同發票│
│    │        │  人「乙○○」、「游準」署名各1枚、 │
│    │        │  印文各5枚（含騎縫章處印文1枚）。    │
│    │        │3.在授權書上偽造「乙○○」、「游準」│
│    │        │  署名各1枚、印文各1枚。              │
│    │        │4.在日盛國際商業銀行存款帳戶及信託帳戶│
│    │        │  相關業務往來申請書上偽造「乙○○」署│
│    │        │  名3枚、印文3枚。                    │
│    │        │5.冒貸金額93萬元。                    │
├──┼────┼───────────────────┤
│５  │91.3.13 │1.在消費性貸款約定書上偽造借款人「游│
│    │        │  準」署名3 枚、印文20枚；偽造連帶保證│
│    │        │  人「乙○○」署名2枚、印文19枚。     │
│    │        │2.在發票日93.3.13 之本票上偽造共同發票│
│    │        │  人「游準」、「乙○○」署名各1枚、 │
│    │        │  印文分別為5枚、6枚（含騎縫章處印文1 │
│    │        │  枚）。                              │
│    │        │3.在授權書上偽造「游準」、「乙○○」│
│    │        │  署名各1枚、印文各1枚。              │
│    │        │4.在日盛國際商業銀行存款帳戶及信託帳戶│
│    │        │  相關業務往來申請書上偽造「游準」署│
│    │        │  名3 枚、印文3 枚。                  │
│    │        │5.冒貸金額93萬元。                    │
└──┴────┴───────────────────┘
附錄本案論罪科刑法條：
刑法第201條
  意圖供行使之用，而偽造、變造公債票、公司股票或其他有價
證券者，處三年以上十年以下有期徒刑，得併科三千元以下罰金
。
  行使偽造、變造之公債票、公司股票或其他有價證券，或意圖
供行使之用，而收集或交付於人者，處一年以上七年以下有期徒
刑，得併科三千元以下罰金。
刑法第210條
  偽造、變造私文書，足以生損害於公眾或他人者，處五年以下
有期徒刑。
刑法第216 條
  行使第二百十條至第二百十五條之文書者，依偽造、變造文書
或登載不實事項或使登載不實事項之規定處斷。
刑法第339條
  意圖為自己或第三人不法之所有，以詐術使人將本人或第三人
之物交付者，處五年以下有期徒刑、拘役或科或併科一千元以下
罰金。
  以前項方法得財產上不法之利益或使第三人得之者亦同。
  前二項之未遂犯罰之。
